臺灣新北地方法院板橋簡易庭民事裁定
111年度板聲字第227號
聲  請  人  游纘鑫  

相  對  人  沈純妃  
上列聲請人因與相對人沈純妃間第三人異議之訴事件，聲請停止
執行，本院裁定如下：
    主  文
聲請駁回。
聲請費用由聲請人負擔。
    理  由
一、按第三人就執行標的物有足以排除強制執行之權利者，得於
    強制執行程序終結前，向執行法院對債權人提起異議之訴；
    強制執行程序開始後，除法律另有規定外，不停止執行，有
    回復原狀之聲請，或提起再審或異議之訴，或對於和解為繼
    續審判之請求，或提起宣告調解無效之訴、撤銷調解之訴，
    或對於許可強制執行之裁定提起抗告時，法院因必要情形或
    依聲請定相當並確實之擔保，得為停止強制執行之裁定，強
    制執行法第15條前段、第18條分別定有明文。惟倘債務人或
    第三人所提訴訟為不合法、當事人不適格、顯無理由，或繼
    續執行仍無害債務人或第三人之權利者，均難認有停止執行
    之必要（最高法院106年度台抗字第690號裁定參照）。而強
    制執行法第15條規定之第三人異議之訴，所謂第三人就執行
    標的物有足以排除強制執行之權利者，係指對於執行標的物
    有所有權、典權、留置權、質權存在情形之一者而言（最高
    法院107年度台上字第906號裁定參照）。若執行標的係登記
    於執行債務人名下所有，縱令第三人與執行債務人間有借名
    登記或信託登記之情形，亦僅得依借名登記或信託登記關係
    ，享有請求執行債務人返還該物所有權之債權而已，系爭執
    行標的之所有權人既為執行債務人，該第三人無足以排除強
    制執行之權利（最高法院68年度台上字第3190號判決參照）
    。
二、聲請人聲請意旨略以：聲請人與相對人因給付票款事件，業
    經另行具狀起訴在案。本件強制執行查封之財產一旦拍賣，
    勢難回復原狀，為此聲請人願供擔保，請裁定本院111年度
    司執助字第8107號強制執行事件（下稱本件執行事件）停止
    執行等語。
三、惟按：㈠發行股票之公司，其發行之股份得免印製股票；依
    前項規定未印製股票之公司，應洽證券集中保管事業機構登
    錄其發行之股份，並依該機構之規定辦理；經證券集中保管
    事業機構登錄之股份，其轉讓及設質，應向公司辦理或以帳
    簿劃撥方式為之，公司法第161條之2第1項、第2項、第3項
    前段定有明文。及按本法所稱發行，謂發行人於募集後製作
    並交付，或以帳簿劃撥方式交付有價證券之行為；前項以帳
    簿劃撥方式交付有價證券之發行，得不印製實體有價證券；
    證券集中保管事業保管之有價證券，其買賣之交割，得以帳
    簿劃撥方式為之；證券集中保管事業以混合保管方式保管之
    有價證券，由所有人按其送存之種類數量分別共有；領回時
    ，並得以同種類、同數量之有價證券返還之，證券交易法第
    8條、第43條第2項前段、第4項定有明文。準此，未印製之
    股票而由證券集中保管事業機構登錄之股份，買賣之交割均
    採帳簿劃撥方式，並無印製實體有價證券。㈡且按借名登記
    之法律關係非屬就執行標的物有足以排除強制執行之權利（
    最高法院108年台上字第2010號判決參照）。㈢又按信託法
    第12條規定，對信託財產不得強制執行，係指依同法第1條
    稱信託者，謂委託人將財產權移轉或為其他處分，使受託人
    依信託本旨，為受益人之利益或為特定之目的，管理或處分
    信託財產之關係，所為積極信託，並依同法第4條辦理信託
    登記，符合公示制度者。
四、經查，訴外人林仁信名下華南永昌證券板橋分公司集保帳戶
    戶，交割買到臺灣集中保管結算所股份有限公司之股票，係
    透過帳簿劃撥方式，並非持有實體有價證券，故訴外人林仁
    信與華南永昌證券板橋分公司間、華南永昌證券板橋分公司
    與臺灣集中保管結算所股份有限公司間，就上開股份之法律
    關係均僅為債之關係，無從認聲請人係何實體股票之所有權
    人，自無強制執行法第15條所定事由。至於聲請人所稱委託
    訴外人林仁信買賣股票等節，均僅涉及與訴外人林仁信間未
    經公示之借名登記法律關係，揆諸前揭說明，亦不具強制執
    行法第15條或其他不得強制執行之事由，自難認有何停止執
    行之必要，是揆諸前揭規定及說明，本件聲請人聲請停止執
    行，於法不合，應予駁回。
五、依強制執行法第30條之1，民事訴訟法第95條、第78條，裁
    定如主文。 
中　　華　　民　　國　　111 　年　　11　　月　　9 　　日
                      臺灣新北地方法院板橋簡易庭
                            法　官　許珮育
以上為正本係照原本作成。
如不服本裁定，應於送達後10日內，向本院提出抗告狀並表明抗
告理由，如於本裁定宣示後送達前提起抗告者，應於裁定送達後
10日內補提抗告理由書（須附繕本），並繳納抗告費新臺幣1,00
0元。
中　　華　　民　　國　　111 　年　　11　　月　 10 　　日
                            書記官　吳昌穆